【裁判字號】    89,易,574
【裁判日期】    890831
【裁判案由】    竊盜等
【裁判全文】
臺灣新竹地方法院刑事判決                          八十九年度易字第五七四號
    公  訴  人  臺灣新竹地方法院檢察署檢察官
    被      告  甲○○
右列被告因竊盜等案件，經檢察官提起公訴（八十九年度偵字第六四０號），本院判
決如左：
    主    文
甲○○竊盜，累犯，處有期徒刑肆月；又服用酒類，不能安全駕駛動力交通工具而駕
駛，累犯，處罰金貳萬元，如易服勞役，以參佰元折算壹日。
    事    實
一、甲○○前於民國八十七年因犯竊盜罪，經台灣新竹地方法院判處有期徒刑十月，
    於八十八年五月十五日執行完畢，仍未悔改，復於(1)八十九年一月二十日下午六
    時許，在新竹市○○路○段六十二號萬通銀行前，趁乙○○所有車號ＨＳＺ｜七
    一七號機車停放路旁無人看守之際，竟基於意圖為自己不法所有之犯意，竊取上
    開機車（價值約新台幣八千元），得手後換上自己所有車號ＨＳＪ─０九七號車
    牌留供自己騎乘使用；(2)同年月二十三日晚間十時許，在新竹市○○路與水田街
    口天橋上，飲用米酒頭約半瓶後，已達於不能安全駕駛車輛之程度，猶未顧及倘
    繼續駕駛車輛有致生其他公眾往來之危險，竟仍於同日晚間十一時許，騎乘上開
    所竊得之機車沿經國路行駛。嗣於同年月二十四日凌晨一時五十四分許，行經新
    竹市○○○段時，為警當場查獲上情，並測試其酒精濃度呼氣值為零點八四ＭＧ
    ／Ｌ。
二、案經內政部警政署國道公路警察局省道第一隊報請臺灣新竹地方法院檢察署檢察
    官偵查起訴。
    理    由
一、訊據被告甲○○對於右揭地點竊取上開機車之事實坦承不諱，惟辯稱：該機車係
    伊於八十九年一月二十三日當晚喝完酒後所偷云云。惟查該機車之失竊時間為八
    十九年一月二十日下午六時許，被害人報案時間為八十九年一月二十二日下午三
    時許，有車輛竊盜、車牌失竊資料個別查詢報表─查詢車輛認可資料一紙附卷可
    稽，核與被害人乙○○在警訊中指訴情節相符，並有被害人於八十九年一月二十
    四日出具之贓物認領保管收據一紙附卷可資佐憑，則被告所述之偷車時間與該機
    車實際失竊時間已有不符，且參以被告為警查獲時已換上自己所有機車之車牌，
    惟未扣得板手等相關得拆卸車牌之工具，及被告為警攔查時，酒味奇濃，且騎車
    搖搖晃晃，險些撞及路邊停車（見臺灣新竹地方法院檢察署八十九年度偵字第六
    四０號偵查卷八十九年一月二十四日警訊筆錄）情節以觀，被告自無可能在精神
    不佳之狀態下，於短時間內完成上開折卸車牌並竊取機車之動作，是其竊取機車
    之時間為八十九年一月二十日下午六時許之事實，堪以認定。(2)另訊之被告對於
    右揭時、地飲酒後駕車之事實亦坦承無訛，且被告經警當場測試酒精濃度，其呼
    氣測試值為０．八四ＭＧ／Ｌ，有該酒精測定紀錄及舉發違反道路通管理事件通
    知單各一紙影本在卷足憑，又參酌國外認定標準，對於酒精濃度呼氣值已達０．
    五五ＭＧ／Ｌ者，會呈現肌肉協調能力受損、反應遲鈍等症狀，肇事率為一般正
    常人之十倍，足認已達不能安全駕駛動力交通工具之程度。而就本件之酒精濃度
    測試結果觀之，被告已達不能安全駕駛程度之狀態甚明。綜上所述，本件事證明
    確，被告上開諸犯行堪以認定，應予依法論科。
二、核被告前開所為，係分別犯刑法第三百二十條第一項之竊盜罪、刑法第一百八十
    五條之三之服用酒類，不能安全駕駛動力交通工具而駕駛罪。被告所犯上開二罪
    ，犯意各別，行為不同，應分論併罰。被告曾因竊盜罪，經本院判處有期徒刑十
    月，於八十八年五月十五日執行完畢，有卷附臺灣新竹地方法院檢察署刑案資料
    查註紀錄表、臺灣高等法院被告全國前案紀錄表可按，其受有期徒刑之執行完畢
    後，五年內再犯有期徒刑以上之罪，為累犯，依法加重其刑。爰審酌被告之素行
    、犯罪動機、目的、手段、智識程度、犯罪所生對於被害人財產之危害程度，及
    犯後自始坦認犯行不諱，態度尚稱良好等一切情狀，分別量處如主文所示之刑，
    並就罰金部分，諭知易服勞役之折算標準。
據上論斷，應依刑事訴訟法第二百九十九條第一項前段，刑法第一百八十五條之三、
第三百二十條第一項、第四十二條第二項、第四十七條，罰金罰鍰提高標準條例第一
條前段、第二條，判決如主文。
本案經檢察官林李嘉到庭執行職務。
中      華      民      國      八十九      年      八      月  三十一  日
                                      臺灣新竹地方法院刑事第二庭
                                            法      官  王  銘  勇
右正本證明與原本無異。
如不服本判決，應於判決送達後十日內向本院提出上訴狀( 應附繕本 )，上訴於
臺灣高等法院。
                                    書  記  官  張  雲  娥
中      華      民      國      八十九      年      八      月  三十一  日
附錄論罪法條
刑法第一百八十五條之三
    第三百二十條第一項
服用毒品、麻醉藥品、酒類或其他相類之物，不能安全駕駛動力交通工具而駕駛者，
處一年以下有期徒刑、拘役或三萬元以下罰金。
意圖為自己或第三人不法之所有，而竊取他人之動產者，為竊盜罪，處五年以下有期
徒刑、拘役或五百元以下罰金。


司法院資訊處製作；財團法人民間司法改革基金會備份。
